【裁判字號】    94,家救,85
【裁判日期】    950127
【裁判案由】    訴訟救助
【裁判全文】
臺灣高雄地方法院民事裁定
聲  請  人  乙○○
相  對  人  丙○○
兼法定代理人甲○○
上聲請人因與相對人間請求回復繼承等事件，聲請訴訟救助，本
院裁定如下：
    主      文
准予訴訟救助。
    理      由
一、本件聲請意旨係以：聲請人為被繼承人趙劍華之親弟弟，相
    對人甲○○為大陸人士並為被繼承人趙劍華之配偶，被繼承
    人趙劍華與相對人甲○○於民國八十五年九月十日結婚，婚
    姻關係存續中育有一子即相對人丙○○，依法律規定推定為
    被繼承人趙劍華之子，然相對人甲○○與被繼承人趙劍華結
    婚後即至臺南地區工作，鮮少回家，受胎期間，更未與被繼
    承人趙劍華同居，相對人丙○○出生後長相更與雙親不像，
    每次返家，均不曾呼喊被繼承人趙劍華為「爸爸」，而是以
    「老頭子」稱呼，相對人丙○○應非被繼承人趙劍華所親生
    ，應可確定。被繼承人趙劍華於九十三年七月三日過世，相
    對人丙○○即以第一順位繼承人之姿與相對人甲○○共同繼
    承被繼承人趙劍華全部遺產，相對人二人因此否定其他繼承
    人之繼承資格，妄圖享受非分利益，聲請人即依民法第一千
    一百四十六條之規定對相對人二人提起回復繼承權等訴訟。
    茲因聲請人家境窘困，無力支付訴訟費用，並經財團法人法
    律扶助基金會高雄分會准予法律扶助。為此，爰依法律扶助
    法第六十二條及民事訴訟法第一百零七條等規定聲請裁定准
    予訴訟救助等語。
二、按當事人無資力支出訴訟費用者，法院應依聲請，以裁定准
    予訴訟救助，民事訴訟法第一百零七條第一項前段定有明文
    ；又按經財團法人法律扶助基金會之分會准予法律扶助之無
    資力者，其於訴訟程序中，向法院聲請訴訟救助時，應准予
    訴訟救助，法律扶助法第六十二條亦定有明文。
三、查聲請人訴請與相對人回復繼承權等事件，僅繳納新臺幣（
    下同）三千元之訴訟費用，惟查本件裁判費用共計二萬五千
    零八十七元，故聲請人尚有裁判費二萬一千九百九十七元未
    繳。並查聲請人主張其家境窘困，無力支付訴訟費用，業經
    財團法人法律扶助基金會高雄分會准予法律扶助之事實，業
    經聲請人提出財團法人法律扶助基金回扶助接案通知書一份
    為證，並經本院依職權向財團法人法律扶助基金會高雄分會
    函查，聲請人聲請訴訟救助審查准予全部扶助乙節，亦有前
    開分會於九十四年十月二十五日以法扶高分俊字第九四００
    ０一一四號函所附聲請人之法律扶助申請書、戶籍謄本、切
    結書、財政部臺灣省南區國稅局財產歸屬資料清單、審查表
    、審查決定通知書等資料在卷可憑。又本院復依職權向勞工
    保險局調取聲請人之勞保投保資料，聲請人現並無任何投保
    資料，亦有勞工保險局九十四年十月二十五日以保承資字第
    ０九四一０五六八四八０號函一件在卷可憑，再本院依職權
    調取聲請人之稅務電子閘門財產所得調件明細表審查，聲請
    人九十三年度存款金額約數十萬元，名下雖有一不動產，惟
    價值僅六萬五千九百元。據上，堪認聲請人主張其無資力支
    付訴訟費用屬實。又由聲請人訴請相對人回復繼承權等事件
    所提出起訴狀上記載之事實，尚難認定其所提出之訴訟顯無
    勝訴之望。綜上所述，聲請人聲請訴訟救助，於法並無不合
    ，應予准許。
四、依民事訴訟法第一百零七條前段，裁定如主文。
中    華    民    國    95    年    1     月    27    日
                        家事庭法  官  程克琳
右為正本係照原本作成
如對本裁定抗告須於裁定送達後10內向本院提出抗告狀。
中    華    民    國    95    年    1     月    27    日
                              書記官  王治華


司法院資訊處製作；財團法人民間司法改革基金會備份。
